zh-TW: 標靶訓練器類型: 角落標靶; 門框標靶; 電子感測器標靶; 地面標記; 獨立式標靶; 懸吊式標靶; 反彈網; 環形標靶; 標靶貼紙; 壁掛式標靶; 其他
fr: Type d'entraîneur cible: Cible de coin; Cible d’embrasure de porte; Cible à capteur électronique; Marqueur au sol; Cible sur pied; Cible suspendue; Filet de rebond; Cible annulaire; Autocollant de cible; Cible murale; Autre
pl: Typ trenażera celności: Cel narożny; Cel do futryny drzwiowej; Elektroniczny cel z czujnikiem; Znacznik podłogowy; Cel wolnostojący; Cel wiszący; Siatka odbijająca (rebounder); Cel pierścieniowy; Naklejka z celem; Cel montowany na ścianie; Inny
sk-SK: Typ terčov na tréning streľby: Terč do rohu; Terč do dverí; Elektronický senzorový terč; Značka na podlahu; Voľne stojaci terč; Závesný terč; Odrazová sieť; Kruhový terč; Nálepka s terčom; Terč na stenu; Iné
cs: Typ tréninkového terče: Rohový terč; Terč do dveří; Elektronický senzorový terč; Podlahová značka; Volně stojící terč; Závěsný terč; Odrazová síť; Kruhový terč; Samolepicí terč; Nástěnný terč; Jiné
pt-BR: Tipo de simulador de alvos: Alvo de canto; Alvo de porta; Alvo com sensor eletrônico; Marcador de chão; Alvo autônomo; Alvo suspenso; Rede de rebote; Alvo em anel; Adesivo de alvo; Alvo montado na parede; Outro
nl: Type trainingsdoelwit: Hoekdoel; Deuropeningdoel; Doel met elektronische sensor; Vloermarkering; Vrijstaand doel; Hangend doel; Reboundnet; Ringdoel; Doelsticker; Aan de muur gemonteerd doel; Overig
it: Tipo di attrezzo target: Bersaglio angolare; Bersaglio per porta; Bersaglio con sensore elettronico; Marcatore da pavimento; Bersaglio autoportante; Bersaglio da appendere; Rete di rimbalzo; Bersaglio ad anello; Adesivo bersaglio; Bersaglio da parete; Altro
sl-SI: Vrsta trenažerja s tarčo: Tarča za kote; Tarča za vrata; Elektronska senzorska tarča; Oznaka za tla; Prostostoječa tarča; Viseča tarča; Odbojna mreža; Tarča v obliki obroča; Nalepka za tarčo; Stenska tarča; Drugo
el: Τύπος εκπαιδευτικού στόχου: Στόχος γωνίας; Στόχος πόρτας; Στόχος με ηλεκτρονικό αισθητήρα; Δείκτης δαπέδου; Επιδαπέδιος στόχος; Κρεμαστός στόχος; Δίχτυ αναπήδησης; Στόχος με κρίκους; Αυτοκόλλητος στόχος; Στόχος τοίχου; Άλλο
nb: Type måltrener: Hjørnemål; Dørmål; Elektronisk sensormål; Gulvmarkør; Frittstående mål; Hengende mål; Rebound-nett; Ringmål; Målklistremerke; Veggmontert mål; Annet
ru: Тип тренажера для мишени: Угловая мишень; Мишень для дверного проёма; Электронная сенсорная мишень; Напольный маркер; Отдельно стоящая мишень; Подвесная мишень; Сетка для отскока; Кольцевая мишень; Мишень-наклейка; Настенная мишень; Другое
lt-LT: Tikslinių sportinių batelių tipas: Kampinis taikinys; Durų angos taikinys; Elektroninio jutiklio taikinys; Grindų žymeklis; Pastatomas taikinys; Pakabinamas taikinys; Atšokimo tinklas; Žiedo formos taikinys; Taikinio lipdukas; Prie sienos tvirtinamas taikinys; Kita
es: Tipo de dispositivo de entrenamiento de puntería: Blanco de esquina; Blanco de puerta; Blanco con sensor electrónico; Marcador de piso; Blanco independiente; Blanco colgante; Red de rebote; Blanco de anillo; Pegatina de blanco; Blanco montado en pared; Otro
ro-RO: Tip de dispozitiv de antrenament pentru țintire: Țintă de colț; Țintă pentru ușă; Țintă cu senzor electronic; Marcaj de podea; Țintă independentă; Țintă suspendată; Plasă de ricoșeu; Țintă inel; Autocolant țintă; Țintă cu montare pe perete; Altele
pt-PT: Tipo de alvo de treino: Alvo de canto; Alvo de porta; Alvo com sensor eletrónico; Marcador de chão; Alvo independente; Alvo suspenso; Rede de ressalto; Alvo em anel; Autocolante de alvo; Alvo de parede; Outro
fi: Lyöntiharjoitteluverkon tyyppi: Kulmamaali; Ovimaali; Elektroninen anturimaali; Lattiamerkki; Vapaasti seisova maali; Riippuva maali; Palautusverkko; Rengasmaali; Maalitarra; Seinään kiinnitettävä maali; Muu
zh-CN: 目标训练器类型: 角落训练靶; 门道训练靶; 电子感应训练靶; 地面标记; 独立式训练靶; 悬挂式训练靶; 篮板网; 圆环训练靶; 目标贴纸; 挂墙式训练靶; 其他
ja: ターゲットトレーナータイプ: コーナーターゲット; ドアウェイターゲット; 電子センサーターゲット; フロアマーカー; 自立式ターゲット; 吊り下げ式ターゲット; リバウンドネット; リングターゲット; ターゲットステッカー; 壁掛け式ターゲット; その他
hr-HR: Vrsta trenera za mete: Kutna meta; Meta za vrata; Meta s elektroničkim senzorom; Podna oznaka; Samostojeća meta; Viseća meta; Mreža za odbijanje; Meta u obliku prstena; Naljepnica s metom; Zidna meta; Ostalo
tr: Hedef antrenman aracı tipi: Köşe hedefi; Kapı içi hedefi; Elektronik sensörlü hedef; Zemin işareti; Ayaklı hedef; Asılı hedef; Ribaunt ağı; Halka hedef; Hedef etiketi; Duvara monte hedef; Diğer
ko: 타겟 트레이너 유형: 코너 타겟; 출입구 타겟; 전자 센서 타겟; 플로어 마커; 스탠드형 타겟; 행잉 타겟; 리바운드 네트; 링 타겟; 타겟 스티커; 벽걸이 타겟; 기타
vi: Loại thiết bị tập đánh mục tiêu: Mục tiêu góc; Mục tiêu khung cửa; Mục tiêu cảm biến điện tử; Vạch đánh dấu trên sàn; Mục tiêu đứng tự do; Mục tiêu treo; Lưới nảy; Mục tiêu vòng; Nhãn dán mục tiêu; Mục tiêu gắn tường; Khác
th: ประเภทเป้าฝึกซ้อม: เป้าตามมุม; เป้าหน้าประตู; เป้าเซนเซอร์อิเล็กทรอนิกส์; จุดมาร์กบนพื้น; เป้าแบบตั้งพื้น; เป้าแบบแขวน; ตาข่ายสะท้อนกลับ; เป้าแบบห่วง; สติกเกอร์เป้า; เป้าติดผนัง; อื่นๆ
hu: Céltábla edzőeszköz típusa: Sarokcél; Ajtókeretes cél; Elektronikus érzékelős cél; Padlójelző; Szabadon álló cél; Függesztett cél; Visszapattanó háló; Gyűrűs cél; Célmatrica; Falra szerelhető cél; Egyéb
bg-BG: Тип тренажор за мишена: Ъглова мишена; Мишена за врата; Електронна сензорна мишена; Подов маркер; Свободностояща мишена; Висяща мишена; Мрежа за отскачане; Мишена тип пръстен; Стикер мишена; Стенна мишена; Друго
sv: Typ av målträningsredskap: Hörnmåltavla; Dörrmåltavla; Elektronisk sensormåltavla; Golvmarkering; Fristående måltavla; Hängande måltavla; Reboundernät; Ringmåltavla; Måltavleklistermärke; Väggmonterad måltavla; Annat
da: Type af måltræner: Hjørnemål; Døråbningsmål; Elektronisk sensormål; Gulvmarkør; Fritstående mål; Hængende mål; Rebound-net; Ringmål; Målklistermærke; Vægmonteret mål; Andet
en: Target trainer type: Corner target; Doorway target; Electronic sensor target; Floor marker; Free-standing target; Hanging target; Rebound net; Ring target; Target sticker; Wall-mounted target; Other
de: Art des Zieltrainings: Eckziel; Türrahmenziel; Elektronisches Sensorziel; Bodenmarkierung; Freistehendes Ziel; Hängendes Ziel; Rebound-Netz; Ringziel; Zielaufkleber; Wandmontiertes Ziel; Sonstige